臺灣高等法院臺南分院刑事判決　　　　　　　九十三年度上訴字第九八三號　　Ｇ
　　　上　訴　人
　　　即　被　告　甲　○　○
右上訴人因違反毒品危害防制條例案件，不服臺灣雲林地方法院九十三年度訴字第五
六八號中華民國九十三年十月二十六日第一審判決（起訴案號：臺灣雲林地方法院檢
察署九十三年度毒偵字第六三０號），提起上訴，本院判決如左：
      主      文
上訴駁回。
      事      實
一、甲○○前於民國（下同）八十三年間因肅清煙毒條例案件，經法院判處有期徒刑
    三年十月確定，八十五年四月十六日入監執行，八十八年十二月七日縮短刑期甫
    執行完畢。而於九十年間因施用第二級毒品安非他命案件，經觀察、勒戒後，認
    無繼續施用毒品之傾向，於九十一年四月一日予以釋放，並由臺灣雲林地方法院
    檢察署檢察官於九十一年四月一日，以九十一年度毒偵字第一一七五號不起訴處
    分確定。詎其仍不思悔改，於觀察、勒戒執行完畢釋放後五年內，復基於施用第
    二級毒品之概括犯意，自九十三年五月初之某日起至九十三年五月十五日止，在
    雲林縣斗南鎮○○里○○路二一號住處，以將毒品安非他命置於玻璃管內，以火
    燒烤使之產生白色煙霧後吸食其煙之方式，連續施用第二級毒品安非他命多次。
    另基於施用第一級毒品之犯意，於九十三年五月十四日某時，在不詳處所，以不
    詳方式，施用第一級毒品海洛因一次。嗣於九十三年五月十六日零時二十分許，
    在雲林縣虎尾鎮○○里○○○○路旁產業道路，為警查緝竊盜案時一併查獲，並
    扣得其所有供施用毒品之器具夾鏈袋二個（內含安非他命殘渣，經送驗已用罄）
    及吸食器一組等物。
二、案經雲林縣警察局虎尾分局報請臺灣雲林地方法院檢察署檢察官偵查起訴。
      理      由
一、上訴人即被告甲○○於本院審理期日經合法傳喚無正當理由未到庭，惟右揭事實
    業據被告於原審審理中坦承不諱，而其親排之尿液經送驗，呈「甲基安非他命陽
    性、嗎啡陽性」反應，有雲林縣衛生局九十三年五月二十六日第0000000
    0號檢體之煙毒尿液檢驗成績書、長榮大學毒物研究中心九十三年八月九日第Ｄ
    Ｘ0000000號檢體之濫用藥物尿液檢驗報告各一件在卷可參，且有扣案之
    夾鏈袋二個、吸食工具一組等物足資佐證，被告自白堪認與事實相符，其於右揭
    時、地施用第一級毒品海洛因及連續施用第二級毒品安非他命之犯行堪以認定。
    被告前於九十年間因施用第二級毒品安非他命案件，經觀察、勒戒後，認無繼續
    施用毒品之傾向，於九十一年四月一日予以釋放，並由臺灣雲林地方法院檢察署
    檢察官為不起訴處分確定，有不起訴處分書、臺灣雲林地方法院檢察署刑事資料
    查註紀錄表、全國施用毒品案件紀錄表、受觀察勒戒人毒品及前科紀錄簡列表、
    臺灣雲林地方法院被告院內索引紀錄表及臺灣高等法院被告全國前案紀錄表各一
    件在卷可按，被告於觀察、勒戒執行完畢後五年內再犯上開施用第一級毒品海洛
    因及連續施用第二級毒品安非他命之犯行均臻明確，應依法論科。
二、按海洛因及安非他命分別為毒品危害防制條例第二條第二項第一款、第二款所定
    之第一級及第二級毒品，不得非法持有、施用。核被告甲○○所為，係犯毒品危
    害防制條例第十條第一項施用第一級毒品罪及同條第二項施用第二級毒品罪。被
    告持有海洛因及安非他命行為，為施用之高度行為所吸收，均不另論罪。被告先
    後多次施用第二級毒品安非他命犯行，時間緊接，罪名與犯罪構成要件相同，顯
    係基於概括犯意反覆為之，為連續犯，應依刑法第五十六條之規定論以連續施用
    第二級毒品之一罪，並依法加重其刑。被告所犯上開施用第一級毒品及連續施用
    第二級毒品二罪，犯意各別，罪名互異，應予分論併罰。被告前於八十三年間因
    肅清煙毒條例案件，經法院判處有期徒刑三年十月確定，八十五年四月十六日入
    監執行，八十八年十二月七日縮短刑期甫執行完畢，有臺灣雲林地方法院檢察署
    刑事資料查註紀錄表、臺灣雲林地方法院被告院內索引卡紀錄表及臺灣高等法院
    被告全國前案紀錄表各一件在卷可參，其於五年內再犯有期徒刑以上之本罪，為
    累犯，應依法加重其刑，並遞加重之。
三、原審適用毒品危害防制條例第十條第一項、第二項，刑法第十一條前段、第五十
    六條、第四十七條、第五十一條第五款、第三十八條第一項第二款之規定，並審
    酌被告正值青壯竟不思進取，前因施用毒品犯行經法院裁定觀察勒戒，猶不知警
    惕，再犯本件施用毒品之罪，亟待矯治，而施用毒品係屬自戕行為並未損害他人
    ，及其於犯罪後深知悔悟，坦承犯行，犯罪後態度尚佳等一切情狀，分別就施用
    第一級毒品部分量處有期徒刑捌月；又就施用第二級毒品部分量處有期徒刑肆月
    ；並定應執行刑為有期徒刑拾月；又以扣案之夾鏈袋二個，其內有甲基安非他命
    成份，經送驗取樣已鑑析用罄，有卷附之國防部憲兵司令部刑事鑑識中心九十三
    年七月十九日93宇鑑字第０八八三０號鑑驗通知書一份可參，足見扣案夾鏈袋已
    無毒品殘渣，堪已認定。並認該扣案之夾鏈袋二個及吸食器一組，均為被告所有
    ，且係其供施用安非他命所用之物，業經其供明在卷，應依刑法第三十八條第一
    項第二款之規定併予宣告沒收之等情。本院經核其認事用法，均無不當，量刑亦
    稱妥適。被告上訴意旨認原審量刑過重云云，為無理由，應予駁回。
四、被告經合法傳喚，無正當理由不到庭，爰不待其陳述逕行判決。
據上論斷，應依刑事訴訟法第三百六十八條、第三百七十一條，判決如主文。
本案經檢察官李傳來到庭執行職務。
中    華    民    國      九十三      年      十二      月      十五    日
                                  臺灣高等法院臺南分院刑事第五庭
                                      審判長法官  楊    明    章
                                            法官  戴    勝    利
                                            法官  顏    基    典
右正本證明與原本無異。
施用第一級毒品部分如不服本判決，應於判決送達後十日內向本院提出上訴狀，其未
敘述理由者並應於提出上訴狀後十日內向本院補提理由書（應附繕本)。
其餘不得上訴。
                                      法院書記官  呂    嘉    文
中    華    民    國      九十三      年      十二      月十五    日
附錄本判決論罪科刑法條：
毒品危害防制條例第十條：
施用第一級毒品者，處六月以上五年以下有期徒刑。
施用第二級毒品者，處三年以下有期徒刑。
